【裁判字號】    98,小上,17
【裁判日期】    980908
【裁判案由】    清償債務
【裁判全文】
臺灣彰化地方法院民事裁定  98年度小上字第17號
上  訴  人  丁○○
訴訟代理人  戊○○
被上訴人    臺灣新光商業銀行股份有限公司
                        、30樓
法定代理人  乙○○
                        、30樓
被上訴人    新光行銷股份有限公司
法定代理人  甲○○
共同訴訟代
理人        丙○○
上列當事人間請求清償債務事件，上訴人對於中華民國98年4 月
30日本院彰化簡易庭98年度彰小字第148 號第一審判決，提起上
訴，本院裁定如下：
    主  文
上訴駁回。
第二審訴訟費用新台幣壹仟伍佰元由上訴人負擔。
    理  由
一、按對於小額程序之第一審裁判上訴，非以其違背法令為理由
    ，不得為之；至其上訴狀應記載上訴理由，表明下列各款事
    項：(一)原判決所違背之法令及其具體內容。(二)依訴訟資料可
    認為原判決有違背法令之具體事實。又當事人於第二審程序
    不得提出新攻擊或防禦方法，但因原法院違背法令致未能提
    出者，不在此限，民事訴訟法第436 條之24第2 項、第436
    條之25、第436 條之28分別定有明文。另依同法第436 條之
    32第2 項準用第468 條及第469 條第1 款至第5 款規定，判
    決不適用法規或適用不當者，為違背法令，其中判決有同法
    第469 條第1 款至第5 款所列各款情形之一者，為當然違背
    法令。是當事人於小額訴訟程序提起上訴，如依民事訴訟法
    第468 條規定，以第一審判決有不適用法規或適用法規不當
    為理由時，其上訴狀或理由書應有具體之指摘，並揭示該法
    規之條項或其內容。若係成文法以外之法則，應揭示該法則
    之旨趣。倘為司法院解釋、或最高法院之判例，則應揭示該
    判解之字號或其內容。如以民事訴訟法第469 條第1 款至第
    5 款所列各款情形為理由時，其上訴狀或理由書，應揭示合
    於該條款之事實。上訴狀或理由書如未依此項方法表明，或
    其所表明者，顯與上開法條規定之情形不相合時，即難認已
    對於小額程序第一審判決之違背法令有具體之指摘，其上訴
    自難認為合法。
二、上訴意旨略以：(1)原審判長違法未行使闡明權，違背民事訴
    訟法第199 條規定。(2)認契約申請表上僅係上人訴與第三人
    巔峰電信公司有意思合致，未有證據證明係與被上訴人成泰
    銀行成立契約，認原審違背民法第153 條及民事訴訟法第
    277 條採證之規定。(3)認本件委任契約隱藏在上訴人與第三
    人巔峰電信公司之分期買賣契約中，認受任人即被上訴人未
    與委任人協商委任權限關係，亦未在委任契約上簽名，該契
    約當然無效。(4)違背消保法第11條之1 第1 項規定企業經營
    者與消費者訂立定型化契約前，應有30日以上之合理期間供
    消費者審閱全部條款內容。又該定型化契約有違誠信原則之
    規定，見消費者保護法第13條之規定等語，上訴聲明：原
    判決廢棄。駁回被上訴人在第一審之訴。
三、被上訴人則以書面答辯：上訴人未具體指摘原判決如何違背
    法令，其上訴自屬違法，請求駁回上訴。
四、查上訴人前揭上訴理由，無非係爭執本院98年度彰小字第14
    8 號判決之事實認定，並未對該判決具體指摘有何違背法令
    情事，或指明違反之法令條項抑或其內容，又僅單純指摘原
    判決之審判長未盡闡明義務，未具體指出相關事實，及如何
    違背法令，其主張難認有理由。況原審之判決，核屬取捨證
    據、認定事實之職權行使，並無判決不適用法規或適用不當
    可言，或有民事訴訟法第469 條第1 款至第5 款所列情形等
    違背法令之情事。故上訴人上訴意旨並未表明原判決所違背
    之法令及其具體內容，及依訴訟資料可認為原判決有違背法
    令之具體事實，亦未敘明係因原法院違背法令致其未能提出
    前揭有關被上訴人違背消費者保護法第11條、第13條防禦情
    詞，且依民事訴訟法第436 條之28條規定，亦不得提出此新
    攻擊或防禦方法。是依首揭說明，上訴人之上訴為不合法，
    應予駁回。
四、結論：本件上訴為不合法，依民事訴訟法第436 條之32第2
    項、第444條第1項前段、第95條、第78條，裁定如主文。
中    華    民    國    98    年    9     月    8     日
                  民事第二庭    審判長法  官  邱月嬌
                                      法  官  施錫揮
                                      法  官  李言孫
以上正本係照原本作成。
本裁定不得抗告。
中    華    民    國    98    年    9     月    8     日
                                      書記官  施惠卿


司法院資訊處製作；財團法人民間司法改革基金會備份。
